---
title: "content"
author: "Ayaka Kawabe"
date: '2024-01-14'
output: html_document
---

ボットとユーザの返信文字数の分析

# データ読み込み

```{r}
content_no_split<-read.csv("csv/content_no_split.csv",header = T,fileEncoding = "cp932")
content_split<-read.csv("csv/content_split.csv",header = T,fileEncoding = "cp932")
```

# データ整形
idをresponse-timeに揃える
```{r}
if(content_no_split$id[1]==0){
  content_no_split$id<-content_no_split$id-1
}
head(content_no_split)
if(content_no_split$id[1]==0){
  content_split$id<-content_split$id-1
}
head(content_split)
```
## 分割なし
```{r}
content_no_split_bot<-subset(content_no_split,speak=="bot")
content_no_split_user<-subset(content_no_split,speak=="user")
```

```{r}
content_no_split_bot<-transform(content_no_split_bot,content_length=nchar(content_no_split_bot$content))
head(content_no_split_bot)
content_no_split_user<-transform(content_no_split_user,content_length=nchar(content_no_split_user$content))
head(content_no_split_user)
```

## 分割あり
```{r}
content_split_bot<-subset(content_split,speak=="bot")
head(content_split_bot)
content_split_user<-subset(content_split,speak=="user")
head(content_split_user)
```

```{r}
content_split_bot<-transform(content_split_bot,content_length=nchar(content_split_bot$content))
head(content_split_bot)
content_split_user<-transform(content_split_user,content_length=nchar(content_split_user$content))
head(content_split_user)
```

## botデータ

```{r}
analysis_bot_mean_content<-data.frame(matrix(rep(NA, 3), nrow=1))[numeric(0), ]
colnames(analysis_bot_mean_content) <- c("user_id", "no_split","split")
person_id<-c(seq(max(content_no_split$user_id)))
for(i in person_id){
  no_split_bot_mean_content_length<-mean(subset(content_no_split_bot,user_id==i)$content_length)
  split_bot_mean_content_length<-mean(subset(content_split_bot,user_id==i)$content_length)
  analysis_bot_mean_content[nrow(analysis_bot_mean_content) + 1, ] <-  c(i,no_split_bot_mean_content_length,split_bot_mean_content_length)
}
analysis_bot_mean_content
```

## userデータ

```{r}
analysis_user_mean_content<-data.frame(matrix(rep(NA, 3), nrow=1))[numeric(0), ]
colnames(analysis_user_mean_content) <- c("user_id", "no_split","split")
person_id<-c(seq(max(content_no_split$user_id)))
for(i in person_id){
  no_split_user_mean_content_length<-mean(subset(content_no_split_user,user_id==i)$content_length)
  split_user_mean_content_length<-mean(subset(content_split_user,user_id==i)$content_length)
  analysis_user_mean_content[nrow(analysis_user_mean_content) + 1, ] <-  c(i,no_split_user_mean_content_length,split_user_mean_content_length)
}
analysis_user_mean_content
```

# 基本統計量

## botの返信文字数

### 分割なし
```{r}
print("最小値　第一四分位　中央値　平均値　第三四分位　最大値",quote=F)
summary(analysis_bot_mean_content$no_split)
print("標準偏差",quote=F)
sd(analysis_bot_mean_content$no_split)
```

```{r}
hist(analysis_bot_mean_content$no_split,xlab="length",main=NULL,col="CornFlowerBlue",breaks=seq(0,180,10))

png("bot_content_no_split_hist.png", width = 2000, height =1500, res = 400)
hist(analysis_bot_mean_content$no_split,xlab="length",main=NULL,col="CornFlowerBlue",breaks=seq(0,180,10))
dev.off()
```
### 分割あり
```{r}
print("最小値　第一四分位　中央値　平均値　第三四分位　最大値",quote=F)
summary(analysis_bot_mean_content$split)
print("標準偏差",quote=F)
sd(analysis_bot_mean_content$split)
```

```{r}
hist(analysis_bot_mean_content$split,xlab="length",main=NULL,col="CornFlowerBlue",breaks=seq(0,180,10))

png("bot_content_split_hist.png", width = 2000, height =1500, res = 400)
hist(analysis_bot_mean_content$split,xlab="length",main=NULL,col="CornFlowerBlue",breaks=seq(0,180,10))
dev.off()
```


## userの返信文字数

### 分割なし

```{r}
print("最小値　第一四分位　中央値　平均値　第三四分位　最大値",quote=F)
summary(analysis_user_mean_content$no_split)
print("標準偏差",quote=F)
sd(analysis_user_mean_content$no_split)
```

```{r}
hist(analysis_user_mean_content$no_split,xlab="length",main=NULL,col="CornFlowerBlue",breaks=seq(0,35,5))

png("user_content_no_split_hist.png", width = 2000, height =1500, res = 400)
hist(analysis_user_mean_content$no_split,xlab="length",main=NULL,col="CornFlowerBlue",breaks=seq(0,35,5))
dev.off()
```

### 分割あり

```{r}
print("最小値　第一四分位　中央値　平均値　第三四分位　最大値",quote=F)
summary(analysis_user_mean_content$split)
print("標準偏差",quote=F)
sd(analysis_user_mean_content$split)
```

```{r}
hist(analysis_user_mean_content$split,xlab="length",main=NULL,col="CornFlowerBlue",breaks=seq(0,35,5))

png("user_content_split_hist.png", width = 2000, height =1500, res = 400)
hist(analysis_user_mean_content$split,xlab="length",main=NULL,col="CornFlowerBlue",breaks=seq(0,35,5))
dev.off()
```

# 検定

## t検定（母平均の差の検定）

分割あり/なしの分散が等しいとき

```{r}
t.test(analysis_user_mean_content$no_split,analysis_user_mean_content$split,paired = T,alternative = "two.sided",var.equal = T,conf.level = 0.95)
```

分割あり/なしの分散が異なるとき
```{r}
t.test(analysis_user_mean_content$no_split,analysis_user_mean_content$split,paired = T,alternative = "two.sided",var.equal = F,conf.level = 0.95)
```
## ウィルコクスンの符号順位検定

データが非正規なので、ウィルコクソン符号順位検定を採用

```{r}
library(coin)
```

```{r}
format_analysis_user_mean_content<-data.frame("dependent"=factor(c(rep(0,max(analysis_user_mean_content$user_id)),rep(1,max(analysis_user_mean_content$user_id)))),"length"=as.integer(c(analysis_user_mean_content$no_split,analysis_user_mean_content$split)))
head(format_analysis_user_mean_content)
tail(format_analysis_user_mean_content)
format_analysis_user_mean_content
```

0 = no split（分割なし）
1 = split（分割あり）

```{r}
content_result<-wilcox_test(length ~ dependent,data=format_analysis_user_mean_content,paired = T,alternative = "two.sided",distribution="exact")
content_result
```
### 効果量（Cohen’s d）

ｐ値はサンプルサイズによって変わる

 → 効果量は、2つのデータの平均値の差を標準化した指標

効果量の目安

小：0.10

中：0.30

大：0.50


```{r}
p <- pvalue(content_result)
z <- qnorm(1 - p/2)#両側検定の場合
n<-length(format_analysis_user_mean_content$dependent)/2
r <- z / sqrt(n)
print(r)
```
### 検出力

検出力＝検定結果の信頼性（1-第二種の誤り確率）

 → 「〇％の確率で、有意差があるときにそれを正しく検出できる」

```{r}
content_power<-power.t.test(n=n,delta=r,sig.level=0.05,type="paired",strict=T)
content_power
print("検出力")
content_power$power
```
## userデータ

分割あり/なしのユーザの返信文字数の箱ひげ図

```{r}
library(ggplot2)
library(ggbeeswarm)
library("ggsignif")
```

```{r}
format_plot_user_mean_content<-data.frame("dependent"=c(rep("no split",max(analysis_user_mean_content$user_id)),rep("split",max(analysis_user_mean_content$user_id))),"length"=as.integer(c(analysis_user_mean_content$no_split,analysis_user_mean_content$split)))
```

```{r}
ggplot(data = format_plot_user_mean_content, aes(x =dependent , y = length, fill = dependent)) +stat_boxplot(geom = "errorbar", width = 0.2)+ geom_boxplot(outlier.color = "black")+ylab("length")+ stat_summary(geom = "point", shape = 4,fun = "mean", color = "red",size=3,stroke=1.2)+
  #検定結果によって変わる
  geom_text(aes(x = 1.5, y =33.3, label = "n.s.")) + 
  geom_segment(x = 1, xend = 1, y = 32.5, yend = 32) +
  geom_segment(x = 1, xend = 2, y = 32.5, yend = 32.5) +
  geom_segment(x = 2, xend = 2, y = 32.5, yend = 32) + theme_minimal()

png("user_content_boxplot.png", width = 2000, height =1500, res = 400)
ggplot(data = format_plot_user_mean_content, aes(x =dependent , y = length, fill = dependent)) +stat_boxplot(geom = "errorbar", width = 0.2)+ geom_boxplot(outlier.color = "black")+ylab("length")+ stat_summary(geom = "point", shape = 4,fun = "mean", color = "red",size=3,stroke=1.2)+
  #検定結果によって変わる
  geom_text(aes(x = 1.5, y =33.3, label = "n.s.")) + 
  geom_segment(x = 1, xend = 1, y = 32.5, yend = 32) +
  geom_segment(x = 1, xend = 2, y = 32.5, yend = 32.5) +
  geom_segment(x = 2, xend = 2, y = 32.5, yend = 32) + theme_minimal()
dev.off()
```

0 = no split（分割なし）
1 = split（分割あり)

✕：平均値