---
title: "impression-evaluation"
author: "Ayaka Kawabe"
date: '2024-01-09'
output: html_document
---

ボットに対する印象評価（SD法）：人格的印象点/機械的印象点/愛嬌を感じるか の分析

# データ読み込み

```{r}
personality<-read.csv("csv/personality.csv",header = T)
functional<-read.csv("csv/functional.csv",header = T)
charm<-read.csv("csv/charm.csv",header=T)
```

# 人格的印象
```{r}
head(personality)
```
## 基礎統計量

### 分割なし
```{r}
print("標準偏差",quote=F)
sd(personality$no_split)
print("最小値　第一四分位　中央値　平均値　第三四分位　最大値",quote=F)
summary((personality$no_split))
```

分割なしの人格的印象点のヒストグラム（personality_no_split_hist.png）

```{r}
hist(personality$no_split,xlab="score",col="CornFlowerBlue",main = NULL,breaks=seq(0,5,0.5))
png("personality_no_split_hist.png", width = 2000, height =1500, res = 400)
hist(personality$no_split,xlab="score",col="CornFlowerBlue",main = NULL,breaks=seq(0,5,0.5))
dev.off()
```

### 分割あり
```{r}
print("標準偏差",quote=F)
sd(personality$split)
print("最小値　第一四分位　中央値　平均値　第三四分位　最大値",quote=F)
summary((personality$split))
```

分割ありの人格的印象点のヒストグラム（personality_split_hist.png）

```{r}
hist(personality$split,xlab="score",col="CornFlowerBlue",main = NULL,breaks=seq(0,5,0.5))
png("personality_split_hist.png", width = 2000, height =1500, res = 400)
hist(personality$split,xlab="score",col="CornFlowerBlue",main = NULL,breaks=seq(0,5,0.5))
dev.off()
```
## 分析
```{r}
library(ggplot2)
library(ggbeeswarm)
library("ggsignif")
library(ggpubr)
```


```{r}
personality_plot_data<-data.frame("dependent"=c(rep("no split",max(personality$ID)),rep("split",max(personality$ID))),"score"=c(personality$no_split,personality$split))
head(personality_plot_data)
tail(personality_plot_data)
```

### t検定（母平均の差の検定）

分割あり/なしの分散が等しいとき
```{r}
t.test(personality$no_split,personality$split,paired = T,alternative = "two.sided",var.equal = T,conf.level = 0.95)
```

分割あり/なしの分散が異なるとき
```{r}
t.test(personality$no_split,personality$split,paired = T,alternative = "two.sided",var.equal = F,conf.level = 0.95)
```
### ウィルコクソンの符号順位検定

順序尺度＆データが非正規分布なので、ウィルコクソンの符号順位検定を採用

```{r}
library(coin)
```

```{r}
personality_analysis_data<-data.frame("dependent"=factor(c(rep(0,max(personality$ID)),rep(1,max(personality$ID)))),"score"=c(personality$no_split,personality$split))
head(personality_analysis_data)
tail(personality_analysis_data)
```
0 = no split（分割なし）
1 = split（分割あり）
```{r}
personality_result<-wilcox_test(score ~ dependent,data=personality_analysis_data,paired = T,alternative = "two.sided",distribution="exact")
personality_result
```

### 効果量（Cohen’s d）

ｐ値はサンプルサイズによって変わる

 → 効果量は、2つのデータの平均値の差を標準化した指標

効果量の目安

小：0.10

中：0.30

大：0.50

```{r}
p <- pvalue(personality_result)
z <- qnorm(1 - p/2)#両側検定の場合
n<-length(personality_analysis_data$dependent)/2
r <- z / sqrt(n)
print(r)
```
### 検出力

検出力＝検定結果の信頼性（1-第二種の誤り確率）

 → 「〇％の確率で、有意差があるときにそれを正しく検出できる」

```{r}
personality_power<-power.t.test(n=n,delta=r,sig.level=0.05,type="paired",strict=T)
personality_power
print("検出力")
personality_power$power
```

## グラフ

分割あり/分割なしの人格的印象点の棒グラフ（personality_barplot.png）

```{r}
ggplot(personality_plot_data,aes(x = dependent,y = score,fill=dependent))+geom_bar(stat = "summary",fun = "mean",position = position_dodge(width = 0.9),width = 0.5)+stat_summary(geom = "errorbar",fun.data = "mean_sd",width = 0.1)+ 
  #検定結果によって変わる
  geom_text(aes(x = 1.5, y = 5.7, label = "**")) + 
  geom_segment(x = 1, xend = 1, y = 5.5, yend = 5.2) +
  geom_segment(x = 1, xend = 2, y = 5.5, yend = 5.5) +
  geom_segment(x = 2, xend = 2, y = 5.5, yend = 5.2) + theme_minimal()

png("personality_barplot.png", width = 2000, height =1500, res = 400)
ggplot(personality_plot_data,aes(x = dependent,y = score,fill=dependent))+geom_bar(stat = "summary",fun = "mean",position = position_dodge(width = 0.9),width = 0.5)+stat_summary(geom = "errorbar",fun.data = "mean_sd",width = 0.1)+ 
  #検定結果によって変わる
  geom_text(aes(x = 1.5, y = 5.7, label = "**")) + 
  geom_segment(x = 1, xend = 1, y = 5.5, yend = 5.2) +
  geom_segment(x = 1, xend = 2, y = 5.5, yend = 5.5) +
  geom_segment(x = 2, xend = 2, y = 5.5, yend = 5.2) + theme_minimal()
dev.off()

```

# 機能的印象
```{r}
head(functional)
```

## 基礎統計量

### 分割なし
```{r}
print("標準偏差",quote=F)
sd(functional$no_split)
print("最小値　第一四分位　中央値　平均値　第三四分位　最大値",quote=F)
summary((functional$no_split))
```

分割なしの機能的印象点のヒストグラム（functional_no_split_hist.png）

```{r}
hist(functional$no_split,xlab="score",col="CornFlowerBlue",main = NULL,breaks=seq(0,5,0.5))
png("functional_no_split_hist.png", width = 2000, height =1500, res = 400)
hist(functional$no_split,xlab="score",col="CornFlowerBlue",main = NULL,breaks=seq(0,5,0.5))
dev.off()
```

### 分割あり
```{r}
print("標準偏差",quote=F)
sd(functional$split)
print("最小値　第一四分位　中央値　平均値　第三四分位　最大値",quote=F)
summary((functional$split))
```

分割ありの機能的印象点のヒストグラム（functional_split_hist.png）

```{r}
hist(functional$split,xlab="score",col="CornFlowerBlue",main = NULL,breaks=seq(0,5,0.5))
png("functional_split_hist.png", width = 2000, height =1500, res = 400)
hist(functional$split,xlab="score",col="CornFlowerBlue",main = NULL,breaks=seq(0,5,0.5))
dev.off()
```

## 分析

### t検定（母平均の差の検定）

分割あり/なしの分散が等しいとき
```{r}
t.test(functional$no_split,functional$split,paired = T,alternative = "two.sided",var.equal = T,conf.level = 0.95)
```

分割あり/なしの分散が異なるとき
```{r}
t.test(functional$no_split,functional$split,paired = T,alternative = "two.sided",var.equal = F,conf.level = 0.95)
```
### ウィルコクソンの符号付き順位検定

順序尺度＆データが非正規分布なので、ウィルコクソンの符号順位検定を採用

```{r}
functional_analysis_data<-data.frame("dependent"=factor(c(rep(0,max(functional$ID)),rep(1,max(functional$ID)))),"score"=c(functional$no_split,functional$split))
head(functional_analysis_data)
tail(functional_analysis_data)
```
0 = no split（分割なし）
1 = split（分割あり）
```{r}
functional_result<-wilcox_test(score ~ dependent,data=functional_analysis_data,paired = T,alternative = "two.sided",distribution="exact")
functional_result
```
### 効果量（Cohen’s d）

ｐ値はサンプルサイズによって変わる

 → 効果量は、2つのデータの平均値の差を標準化した指標

効果量の目安

小：0.10

中：0.30

大：0.50

```{r}
p <- pvalue(functional_result)
z <- qnorm(1 - p/2)#両側検定の場合
n<-length(functional_analysis_data$dependent)/2
r <- z / sqrt(n)
print(r)
```
### 検出力

検出力＝検定結果の信頼性（1-第二種の誤り確率）

 → 「〇％の確率で、有意差があるときにそれを正しく検出できる」

```{r}
functional_power<-power.t.test(n=n,delta=r,sig.level=0.05,type="paired",strict=T)
functional_power
print("検出力")
functional_power$power
```

## グラフ

分割あり/分割なしの機能的印象点の棒グラフ（functional_barplot.png）

```{r}
functional_plot_data<-data.frame("dependent"=c(rep("no split",max(functional$ID)),rep("split",max(functional$ID))),"score"=c(functional$no_split,functional$split))
head(functional_plot_data)
tail(functional_plot_data)
```

```{r}
ggplot(functional_plot_data,aes(x = dependent,y = score,fill=dependent))+geom_bar(stat = "summary",fun = "mean",position = position_dodge(width = 0.9),width = 0.5)+stat_summary(geom = "errorbar",fun.data = "mean_sd",width = 0.1)+ 
  #検定結果によって変わる
  geom_text(aes(x = 1.5, y = 5.7, label = "n.s.")) + 
  geom_segment(x = 1, xend = 1, y = 5.5, yend = 5.2) +
  geom_segment(x = 1, xend = 2, y = 5.5, yend = 5.5) +
  geom_segment(x = 2, xend = 2, y = 5.5, yend = 5.2) + theme_minimal()

png("functional_barplot.png", width = 2000, height =1500, res = 400)
ggplot(functional_plot_data,aes(x = dependent,y = score,fill=dependent))+geom_bar(stat = "summary",fun = "mean",position = position_dodge(width = 0.9),width = 0.5)+stat_summary(geom = "errorbar",fun.data = "mean_sd",width = 0.1)+ 
  #検定結果によって変わる
  geom_text(aes(x = 1.5, y = 5.7, label = "n.s.")) + 
  geom_segment(x = 1, xend = 1, y = 5.5, yend = 5.2) +
  geom_segment(x = 1, xend = 2, y = 5.5, yend = 5.5) +
  geom_segment(x = 2, xend = 2, y = 5.5, yend = 5.2) + theme_minimal()
dev.off()
```


# 愛嬌について

```{r}
head(charm)
```

##　基礎統計量

### 分割なし

```{r}
charm_table_no_split<-table(charm$no_split)
round(100*charm_table_no_split/sum(charm_table_no_split),2)
```

0 -> そう思わない

1 -> そう思う

### 分割あり
```{r}
charm_table_split<-table(charm$split)
round(100*charm_table_split/sum(charm_table_split),2)
```
0 -> そう思わない

1 -> そう思う

## 分析

```{r}
charm_matrix_data<-matrix(c(charm_table_no_split,charm_table_split),nrow=2,byrow=T)
colnames(charm_matrix_data)<-c("そう思わない","そう思う")
rownames(charm_matrix_data)<-c("no split","split")
charm_matrix_data
```

### 母比率の差の検定
```{r}
charm_result<-prop.test(c(charm_table_no_split[2],charm_table_split[2]),c(sum(charm_table_no_split),sum(charm_table_split)),alternative = "two.sided",conf.level = 0.95)
charm_result
```

### 検出力

検出力＝検定結果の信頼性（1-第二種の誤り確率）

 → 「〇％の確率で、有意差があるときにそれを正しく検出できる」

```{r}
charm_power<-power.prop.test(p1=charm_table_no_split/sum(charm_table_no_split),p2=charm_table_split/sum(charm_table_split),n=n,sig.level=0.05,alternative="two.sided",strict=T)
personality_power
print("検出力")
personality_power$power
```


### フィッシャーの確率検定

（母比率の差の検定で問題なかったので、今回は使用しない）

```{r}
fisher.test(charm_matrix_data,conf.level = 0.95)
```

## グラフ

分割あり/分割なしの愛嬌についての棒グラフ（charm_barplot.png）

```{r}
charm_plot_data<-data.frame("dependent"=c("no split","no split","split","split"),"answer"=c("そう思わない","そう思う","そう思わない","そう思う"),"frequency"=c(charm_table_no_split,charm_table_split))
head(charm_plot_data)
```

```{r}
ggplot(data=charm_plot_data,aes(x=dependent,y=frequency,fill=answer))+geom_bar(position ="dodge",stat = "identity")+
  #検定結果によって変わる
  geom_text(aes(x = 1.5, y =8.7, label = "n.s.")) + 
  geom_segment(x = 1, xend = 1, y = 8.5, yend = 8.2) +
  geom_segment(x = 1, xend = 2, y = 8.5, yend = 8.5) +
  geom_segment(x = 2, xend = 2, y = 8.5, yend = 8.2)+ theme_minimal()

png("charm_barplot.png", width = 2000, height =1500, res = 400)
ggplot(data=charm_plot_data,aes(x=dependent,y=frequency,fill=answer))+geom_bar(position ="dodge",stat = "identity")+
  #検定結果によって変わる
  geom_text(aes(x = 1.5, y =8.7, label = "n.s.")) + 
  geom_segment(x = 1, xend = 1, y = 8.5, yend = 8.2) +
  geom_segment(x = 1, xend = 2, y = 8.5, yend = 8.5) +
  geom_segment(x = 2, xend = 2, y = 8.5, yend = 8.2)+ theme_minimal()
dev.off()
```