---
title: "response-time"
author: "Ayaka Kawabe"
date: '2023-12-12'
output: html_document
---

ボットが送信してから、ユーザが返信するまでの時間を分析

# データ読み込み

```{r}
timestamp_no_split<-read.csv("csv/format_timestamp_no_split.csv",header = T)
timestamp_split<-read.csv("csv/format_timestamp_split.csv",header = T)
```
# データ整形

```{r}
timestamp_no_split$reaction_time<-abs(timestamp_no_split$reaction_time)
timestamp_split$reaction_time<-abs(timestamp_split$reaction_time)
```

## 分割なし
```{r}
head(timestamp_no_split)
```
## 分割あり
```{r}
head(timestamp_split)
```

# 基礎統計量

## 個人ごとの分析
```{r}
person_id<-c(seq(max(timestamp_no_split$user_id)))
for (person in person_id) {
  print("person_id")
  print(person)
  
  print("分割なし",quote=F)
  person_data_no_split<-subset(timestamp_no_split,user_id==person)
  print("返信数",quote=F)
  print(max(person_data_no_split$id))
  print("最小値　第一四分位　中央値　平均値　第三四分位　最大値（単位:s）",quote=F)
  print(summary(person_data_no_split$reaction_time))
  print("標準偏差",quote=F)
  print(sd(person_data_no_split$reaction_time))
  print(plot(person_data_no_split$reaction_time,ylab="Response time (s)",xlab="Thread id",main="Plot of response time without split"))
  
  print("person_id")
  print(person)
  print("分割あり",quote=F)
  person_data_split<-subset(timestamp_split,user_id==person)
  print("返信数",quote=F)
  print(max(person_data_split$id))
  print("最小値　第一四分位　中央値　平均値　第三四分位　最大値（単位:s）",quote=F)
  print(summary(person_data_split$reaction_time))
  print("標準偏差",quote=F)
  print(sd(person_data_split$reaction_time))
  print(plot(person_data_split$reaction_time,ylab="Response time (s)",xlab="Thread id",main="Plot of response time with split"))
}
```

## 集積の分析

### 分割なし

反応時間（分割なし）のヒストグラム（timestamp_no_split_hist.png）

x軸：反応時間
y軸：頻度

```{r}
hist(timestamp_no_split$reaction_time,xlab="Response Time (s)",col="CornFlowerBlue",main=NULL,breaks=seq(0,140,10))
png("timestamp_no_split_hist.png", width = 2000, height =1500, res = 400)
hist(timestamp_no_split$reaction_time,xlab="Response Time (s)",col="CornFlowerBlue",main=NULL,breaks=seq(0,140,10))
dev.off()
```

データ成形（平均値）
```{r}
mean_c<-c()
person_id<-c(seq(max(timestamp_no_split$user_id)))
for(person in person_id){
  mean_c<-c(mean_c,mean(subset(timestamp_no_split,user_id==person)$reaction_time))
}
no_split_data<-data.frame("user_id"=seq(max(timestamp_no_split$user_id)),"reaction_time"=mean_c)
head(no_split_data)
```

サイズ（n人）
```{r}
no_split_n<-max(timestamp_no_split$user_id)
no_split_n
```

最小値　第一四分位　中央値　平均値　第三四分位　最大値
```{r}
summary(no_split_data$reaction_time)
```

標準偏差
```{r}
sd(no_split_data$reaction_time)
```


### 分割あり

反応時間（分割あり）のヒストグラム（timestamp_split_hist.png）

x軸：反応時間
y軸：頻度

```{r}
hist(timestamp_split$reaction_time,xlab="Response Time (s)",col="CornFlowerBlue",main = NULL,breaks=seq(0,140,10))
png("timestamp_split_hist.png", width = 2000, height =1500, res = 400)
hist(timestamp_split$reaction_time,xlab="Response Time (s)",col="CornFlowerBlue",main = NULL,breaks=seq(0,140,10))
dev.off()
```

データ成形（平均値）
```{r}
mean_c<-c()
person_id<-c(seq(max(timestamp_no_split$user_id)))
for(person in person_id){
  mean_c<-c(mean_c,mean(subset(timestamp_split,user_id==person)$reaction_time))
}
split_data<-data.frame("user_id"=seq(max(timestamp_split$user_id)),"reaction_time"=mean_c)
head(split_data)
```

サイズ（n人）
```{r}
split_n<-max(timestamp_split$user_id)
split_n
```

最小値　第一四分位　中央値　平均値　第三四分位　最大値
```{r}
summary(split_data$reaction_time)
```

標準偏差
```{r}
sd(split_data$reaction_time)
```

# 分析

## t検定（母平均の差の検定）
```{r}
compare_response_time_data<-data.frame("dependent"=c(rep("no split",max(no_split_data$user_id)),rep("split",max(split_data$user_id))),"response_time"=c(no_split_data$reaction_time,split_data$reaction_time))
head(compare_response_time_data)
tail(compare_response_time_data)
```
```{r}
response_time_analysis_data<-data.frame("dependent"=factor(c(rep(0,max(no_split_data$user_id)),rep(1,max(split_data$user_id)))),"response_time"=c(no_split_data$reaction_time,split_data$reaction_time))
head(response_time_analysis_data)
tail(response_time_analysis_data)
```
0 = no split（分割なし）
1 = split（分割あり）


分割あり/なしの分散が等しいとき
```{r}
t.test(response_time ~ dependent,data=response_time_analysis_data,paired = T,alternative = "two.sided",var.equal = T,conf.level = 0.95)
```

分割あり/なしの分散が異なるとき
```{r}
t.test(response_time ~ dependent,data=response_time_analysis_data,paired = T,alternative = "two.sided",var.equal = F,conf.level = 0.95)
```
## ウィルコクソンの符号順位検定

ヒストグラムから標本が正規分布でないので、ウィルコクソンの符号順位検定を使う

```{r}
library(coin)
```


```{r}
response_time_result<-wilcox_test(response_time ~ dependent,data=response_time_analysis_data,paired = T,alternative = "two.sided",distribution="exact")
response_time_result
```


### 効果量（Cohen’s d）

ｐ値はサンプルサイズによって変わる

 → 効果量は、2つのデータの平均値の差を標準化した指標

効果量の目安

小：0.10

中：0.30

大：0.50


```{r}
p <- pvalue(response_time_result)
z <- qnorm(1 - p/2)#両側検定の場合
n<-length(response_time_analysis_data$dependent)/2
r <- z / sqrt(n)
print(r)
```
### 検出力

検出力＝検定結果の信頼性（1-第二種の誤り確率）

 → 「〇％の確率で、有意差があるときにそれを正しく検出できる」

```{r}
power.t.test(n=n,delta=r,sig.level=0.05,type="paired",strict=T)$power
```


## 分割あり/なしの箱ひげ図

```{r}
library(ggplot2)
library(ggbeeswarm)
library("ggsignif")
```

分割なし/分割ありの反応時間の箱ひげ図（timestamp_boxplot.png）

✕：平均値

・：外れ値

```{r}
ggplot(data = compare_response_time_data, aes(x =dependent , y = response_time, fill = dependent)) +stat_boxplot(geom = "errorbar", width = 0.2)+ geom_boxplot(outlier.color = "black")+ylab("Response Time (s)")+ stat_summary(geom = "point", shape = 4,fun = "mean", color = "red",size=3,stroke=1.2)+
  #検定結果によって変わる
  geom_text(aes(x = 1.5, y =47.9, label = "n.s.")) + 
  geom_segment(x = 1, xend = 1, y = 46.8, yend = 45.8) +
  geom_segment(x = 1, xend = 2, y = 46.8, yend = 46.8) +
  geom_segment(x = 2, xend = 2, y = 46.8, yend = 45.8) + theme_minimal()

png("timestamp_boxplot.png", width = 2000, height =1500, res = 400)
ggplot(data = compare_response_time_data, aes(x =dependent , y = response_time, fill = dependent)) +stat_boxplot(geom = "errorbar", width = 0.2)+ geom_boxplot(outlier.color = "black")+ylab("Response Time (s)")+ stat_summary(geom = "point", shape = 4,fun = "mean", color = "red",size=3,stroke=1.2)+
  #検定結果によって変わる
  geom_text(aes(x = 1.5, y =47.9, label = "n.s.")) + 
  geom_segment(x = 1, xend = 1, y = 46.8, yend = 45.8) +
  geom_segment(x = 1, xend = 2, y = 46.8, yend = 46.8) +
  geom_segment(x = 2, xend = 2, y = 46.8, yend = 45.8) + theme_minimal()
dev.off()
```